---
title: "Результат анализа данных"
output:
  pdf_document:
    latex_engine: xelatex
    keep_tex: false
header-includes:
  - \usepackage{booktabs}
  - \usepackage{longtable}
  - \usepackage{array}
  - \usepackage{multirow}
  - \usepackage{wrapfig}
  - \usepackage{float}
  - \usepackage{colortbl}
  - \usepackage{pdflscape}
  - \usepackage{tabu}
  - \usepackage{threeparttable}
  - \usepackage{threeparttablex}
  - \usepackage[normalem]{ulem}
  - \usepackage{makecell}
  - \usepackage{xcolor}
---

```{r setup, include=FALSE}
knitr::opts_chunk$set(echo = FALSE, warning = FALSE, message = FALSE)
library(ggplot2)
if(requireNamespace('gt', quietly = TRUE)) library(gt)
if(requireNamespace('gridExtra', quietly = TRUE)) library(gridExtra)
if(requireNamespace('grid', quietly = TRUE)) library(grid)
```

В отчёте представлен список топ-5 популярных залов для каждой возрастной категории с диапазоном 10 лет. В верхней строке указаны возрастные категории, а под каждой из них перечислены пять самых популярных залов без указания количества пользователей.

Топ-5 залов по возрастным категориям:

- 20-29 лет: Nomad Fit, Alatau Gym, World Class, Turan Fitness
- 30-39 лет: Flex Gym, PowerZone, Alatau Gym, Olympus, Fitness First
- 40-49 лет: Zebra Fitness, Fitness First, Turan Fitness, GymMax, SportLife
- 50-59 лет: Zebra Fitness, Turan Fitness, Prime Fitness, SportLife
- 60-69 лет: Olympus, Flex Gym, SportLife, Aktan Gym
- 70-79 лет: Alatau Gym, Aktan Gym, Asiana Sport, SportLife
- 80-89 лет: Iron House, Alatau Gym, Olympus, Turan Fitness
- 90-99 лет: Alatau Gym, Iron House, SportLife, Prime Fitness, Asiana Sport

Данные показывают разнообразие популярных залов среди разных возрастных групп, при этом некоторые залы, такие как Alatau Gym и SportLife, присутствуют во многих категориях.

---

```{r visualize, fig.width=8, fig.height=6}
obj <- readRDS('C:/Users/Admin/AppData/Local/Temp/Rtmpgd6MZA/file5be830e66295.rds')
if(requireNamespace('gt', quietly = TRUE)) {
  obj
}
```

